【裁判字號】    89,上易,1181
【裁判日期】    890627
【裁判案由】    傷害
【裁判全文】
台灣高等法院台中分院刑事判決                  八十九年度上易字第一一八一號
    上  訴  人  臺灣台中地方法院檢察署檢察官
    被      告  乙○○
右上訴人因被告傷害案件，不服臺灣台中地方法院八十九年度易字第八四三號中華民
國八十九年三月三十一日第一審判決（起訴案號：臺灣台中地方法院檢察署八十八年
度偵續字第二五八號），提起上訴，本院判決如左：
    主      文
上訴駁回。
    理      由
一、本件公訴意旨略以：被告乙○○於民國八十八年四月十七日清晨，駕駛車牌號碼
    ＫＱ－一四六０號之大貨車行經台中縣烏日鄉溪南橋附近，因差點與告訴人丙○
    ○所駕駛之車號Ｐ九一八二三號營業用小客車發生擦撞，引發丙○○與其車上乘
    客陳正忠之不滿，丙○○旋即駕車追逐乙○○，要乙○○下車理論。追至台中縣
    烏日鄉○○路與新興路時，恰遇紅燈，始將乙○○攔下，丙○○與陳正忠乃下車
    要求乙○○下車理論，乙○○不從，丙○○與陳正忠即打破乙○○之車窗，並上
    車毆打乙○○。乙○○為逃避追打，乃下車，適有一不詳車號之貨櫃車由後駛來
    ，乙○○即跑上該車之駕駛座右側，並教唆該車不詳姓名之成年司機駕車衝撞丙
    ○○，造成丙○○之右腳被車輪輾過，而受有右趾處開放性骨折、右第二、三、
    四蹠骨、右拇指遠端趾骨粉碎性骨折、右小趾遠端趾骨骨折、右足背皮膚挫傷壞
    死二×四公分等傷害，因認被告涉有刑法第二百七十七條第一項傷害罪嫌云云。
二、檢察官上訴意旨略以：(1)被告於前開時、地與告訴人丙○○發生爭執時，確有呼
    叫其友人前來支援，並唆使該友人輾過告訴人等情，業據告訴人指訴歷歷。(2)依
    該卡車司機不顧告訴人攀附車門之危險，將被告載離現場走，足見確係被告之友
    人無訛等語。訊據被告堅決否認有前揭傷害犯行，辯稱：當日伊駕駛大貨車與告
    訴人駕駛計程車險些發生擦撞，告訴人即一路攔截，在上開地點之紅綠燈前追上
    後，以計程車攔在大貨車前，告訴人及陳正忠即拍打車門要求伊下車，伊因害怕
    ，鎖上車門，並以無線電與老闆聯絡求援，告訴人及陳正忠即持路旁之停車牌將
    大貨車前擋風玻璃及駕駛座旁玻璃打破，扯斷無線電，並以行動電話將伊打得血
    流滿面，伊仍拒絕下車，告訴人即持板手表示這打下去會死人，伊不得已下車後
    ，被告訴人踹了一腳，伊隨即跳上後方一輛貨櫃車右側之踏板，要求該不詳姓名
    司機將伊載走，告訴人恐嚇該司機稱，如果你將他載走你也會有事云云，並企圖
    攔阻該車，嗣該司機將車開過紅綠燈對面後，看見警車來到，即告訴伊警察來了
    ，伊即下車，伊未唆使該司機壓傷告訴人，事實上貨櫃車起步速度很慢，伊不清
    楚告訴人何以會受傷，告訴人所涉傷害案於告訴人賠償後伊已撤回告訴等語。
三、本院查：
  (一)被告於民國八十八年四月十七日清晨，駕駛車牌號碼ＫＱ─一四六０號之大貨車
    行經台中縣烏日鄉溪南橋附近，因差點與告訴人所駕駛之車號Ｐ九一八二三號營
    業用小客車發生擦撞，引發告訴人與其車上乘客陳正忠 (告訴人及陳正忠所涉傷
    害等部分由原審法院另案審理)之不滿，丙○○旋即駕車追逐乙○○，追至台中
    縣烏日鄉○○路與新興路時，恰遇紅燈，始將被告攔下，告訴人與陳正忠乃下車
    要求被告下車理論，被告不從，告訴人與陳正忠即打破被告之車窗，並上車毆打
    被告，致被告受有左眼瞼裂傷三公分、前胸、左臂、右膝多處挫傷、淤腫之傷害
    。被告為逃避追打，下車後，跳上一不詳車號之貨櫃車由後駛來，被告即跑上該
   車之駕駛座右側車門外之踏板，企圖逃離現場等情，業據告訴人於警訊、偵查及
    本院調查時陳述明確，核與證人陳正忠於警訊時所供情節相符，並有診斷証明書
    一紙在卷可考。
  (二)證人即至現場處理之警員林政宏於本院調查時證稱：伊與其他警員據報後，駕駛
    警車到達現場，看見告訴人腳受傷坐在路中央，表示被車壓傷，被告不知自何處
    出現，表示告訴人打伊等語。告訴人於同日本院調查時亦陳稱，伊被該貨櫃車撞
    到與警察來到現場之時間相隔不了多久，被告隨貨櫃車離開，是看見警察來才折
    返，伊不願繼續追究等語，核與被告前開辯解情節相符。
  (三)被告否認該貨櫃車司機係伊朋友，遍查全卷亦無其他證據證明該司機係應被告無
    線電呼叫而來，檢察官上訴意旨所指，係推論之詞，應非認定犯罪事實之積極證
    據，且該司機果係被告所召，見被告受傷且警車來到時，何以離開現場，而未在
    現場協助被告，亦與常理有違。
  (四)告訴人於本院調查時，雖仍堅稱伊在攔阻該貨櫃車時，被告確有唆使該不詳姓名
    司機表示，伊亦有份，可以撞過去云云，然按告訴人之告訴，係以使被告受刑事
    訴追為目的，是其陳述是否與事實相符，仍應調查其他證據以資審認，最高法院
 五十二年台上字第一三零零號亦著有判例。在無其他證據足資證明上開事實之情
    形下，亦難僅憑告訴人之上開指訴而認定被告犯罪。
五、按犯罪事實應依證據認定之，無證據不得推定其犯罪事實；又不能證明被告犯罪
    或其行為不罰者，應諭知無罪之判決，刑事訴訟法第一百五十四條第三百零一
    條第一項分別定有明文。又認定犯罪事實所憑之證據，無論其為直接或間接證據
    ，在訴訟上之證明均須於通常一般之人均不致有所懷疑而得確信其為真實之程度
    ，始得據為有罪之認定，倘其證明尚未達到此一程度而有合理之懷疑存在，以致
    無從形成對被告不利之確信時，依據罪疑利益歸於被告之法則，即應儘先為有利
    被告之判斷，不得徒憑主觀上之臆測遽行排除有利於被告之可能，最高法院七十
    六年臺上字第四九八六號著有判例足參。原審以不能證明被告犯罪，而依刑事訴
    訟法第三百零一條第一項規定，諭知無罪之判決，經核認事用法，並無不合，檢
    察官上訴意旨認應就被告予以論罪科刑，而指摘原判決不當，經查為無理由，應
    予駁回。
六、據上論斷，應依刑事訴訟法第三百六十八條，判決如主文。
本案經檢察官甲○○到庭執行職務。
中      華      民      國    八十九     年      六       月   二十七   日
                                  臺灣高等法院臺中分院刑事第四庭
                                        審判長法  官  洪  耀  宗
                                              法  官  吳  重  政
                                              法  官  劉  登  俊
右正本證明與原本無異。
不得上訴。
                                              書記官  朱  敏  諄
中      華      民      國    八十九     年      六       月    二十八  日
                                                                        Ｄ


司法院資訊處製作；財團法人民間司法改革基金會備份。
